【裁判字號】    97,交聲,3036
【裁判日期】    971128
【裁判案由】    違反道路交通管理處罰條例聲明異議
【裁判全文】
臺灣臺北地方法院交通事件裁定        97年度交聲字第3036號
原處分機關  臺北市交通事件裁決所
異  議  人
即受處分人  甲○○
上列異議人即受處分人因違反道路交通管理處罰條例案件，對於
臺北市交通事件裁決所於民國九十七年十月二十八日北市裁罰字
第裁22—A00YQC579號之裁決書（原舉發案號：掌電字第A00YQC5
79號）聲明異議，本院裁定如下：
    主  文
異議駁回。
    理  由
一、按禁止停車標誌，用以告示不得停放車輛，但臨時停車不受
    限制，設於禁停路段。已設有禁止停車標線者，得免設之，
    道路交通標誌標線號誌設置規則第七十八條第一項定有明文
    。次按汽車停車時，設有禁止停車標誌、標線之處所不得停
    車；而汽車駕駛人在設有禁止停車標誌、標線之處所停車，
    處新臺幣（下同）六百元以上一千二百元以下罰鍰，道路交
    通安全規則第一百十二條第一項第四款及道路交通管理處罰
    條例第五十六條第一項第四款亦已分別明訂。而道路交通管
    理處罰條例及道路交通安全規則所稱之「汽車」，依道路交
    通管理處罰條例第三條第八款及道路交通安全規則第二條第
    一項第一款之規定，均包括「機器腳踏車」在內。
二、原處分意旨略以：異議人即受處分人甲○○於民國九十七年
    十月十二日下午四時三十一分許，騎乘車號AH8-618號普通
    重型機車（下稱系爭車輛），在臺北市○○路3號對面設有
    禁止停車標誌路段停車，經原舉發單位即臺北市政府警察局
    交通警察大隊第二分隊以異議人有違反道路交通管理處罰條
    例第五十六條第一項第四款「在人行道（騎樓）設有禁停標
    誌處所停車」之違規行為，並以掌電字第A00YQC579號舉發
    違反道路交通管理事件通知單逕行舉發拖吊。嗣異議人於舉
    發通知單上所載應到案日期前向原處分機關臺北市交通事件
    裁決所提出申訴並要求開立裁決書，原處分機關乃於九十七
    年十月二十八日依道路交通管理處罰條例第五十六條第一項
    第四款之規定，以異議人有「在設有禁止停車標誌之處所停
    車」之行為，裁處罰鍰六百元，異議人於同日收受裁決書後
    ，即於同日提出本件聲明異議等語。
三、異議意旨略以：伊於當日下午四時三十分左右將系爭車輛停
    放於臺北車站地下街南八入口之合法停車處，因該停車位置
    不大，故將車頭向外，約至同日下午五時三十分取車時，始
    發覺伊所有之系爭車輛已不見，其他車輛卻都仍停放該處，
    次日經聯絡110後經派出所員警來電告知系爭車輛已遭拖吊
    ，但由採證照片中發現系爭車輛並非在伊原本停放的位置，
    請鈞院查明等語。
四、查異議人所有之系爭車輛，於九十七年十月十二日下午四時
    三十一分許因停放於臺北市○○路3號對面設有禁止停車標
    誌之人行道上，因而遭警舉發有「在設有禁止停車標誌之處
    所停車」之違規行為，並依法拖吊等情，有卷附前揭舉發通
    知單及現場採證照片九張附卷可稽。而異議人雖辯稱其所有
    系爭機車係以車頭朝外之方式停放於合法停車處所，而當日
    僅其車輛遭拖吊，其他車輛均停放於原處未移動，又採證照
    片內其車輛停放位置與原始位置不符云云。然觀諸卷附由原
    舉發單位所提出之現場採證照片九張，可知異議人停放系爭
    車輛之處，確有豎立有「騎樓、人行道禁止停車（機慢車停
    放區除外）」之標誌，而前揭照片上所示異議人所有之系爭
    車輛原係以車頭朝外（即朝人行道，非朝人行道護欄）之方
    式停放於禁止停車之人行道上（即機慢車停放區旁之禁止停
    車處所），後則因員警採證、照相及拖吊之需要，因而將系
    爭車輛在原址掉頭擺放（即車頭朝內，車牌朝外）開單後，
    即連同鄰近所有停放禁止臨時停車之人行道上之違規車輛一
    併拖吊等情，亦核與異議人所稱其車輛當時係以車頭朝外方
    式停放相同，異議人雖辯稱其系爭車輛原係停放於合法停車
    處所一節，除未據異議人舉證以實其說外，亦無證據證明異
    議人之系爭車輛係遭人以相同違反常態之方式移置擺放至禁
    止停車處所，是異議人前揭所辯，委無可採，異議人於前揭
    時、地確有將系爭車輛停放於禁止停車之處所一情，應堪認
    定。至異議人雖另辯稱其係於事發當日下午四時三十分許將
    系爭車輛停放於事發地點，當其於當日下午五時三十分許回
    到現場時，發現僅有其系爭車輛不見，其他停放車輛均未遭
    移動云云。惟查本件系爭車輛遭查獲有交通違規事實並遭拖
    吊之時間係於事發當日下午四時三十一分一情，有卷附舉發
    通知單一紙可考，距異議人事後回到現場實已有一小時之久
    ，則當中是否有其他車輛亦違規停放於異議人原停放系爭車
    輛之地點，以致異議人誤認僅有其系爭車輛遭人拖吊，實不
    得而知，惟均不足以為異議人為為本件交通違規行為之有利
    認定，附此敘明。
五、綜上所述，異議人確有在前揭時、地，在設有禁止停車標誌
    處所停車之違規行為，原處分機關依道路交通管理處罰條例
    第五十六條第一項第四款及違反道路交通管理事件統一裁罰
    基準表之規定，裁處異議人罰鍰六百元，尚無違誤。異議人
    猶執前詞指摘原處分不當，為無理由，應予駁回。
據上論斷，應依道路交通案件處理辦法第十九條，裁定如主文。
中    華    民    國    97    年    11    月    28    日
                臺灣臺北地方法院交通法庭
                              法  官  劉秀君
上正本證明與原本無異。
如不服本裁定，應於裁定送達後5日內向本院提出抗告狀。
                              書記官  吳俊龍
中    華    民    國    97    年    11    月    28    日


司法院資訊處製作；財團法人民間司法改革基金會備份。
